【裁判字號】    97,消債更,943
【裁判日期】    971211
【裁判案由】    更生
【裁判全文】
臺灣桃園地方法院民事裁定           97年度消債更字第943號
聲  請  人
即  債務人  甲○○原名鄭世偉.
上列當事人因消費者債務清理事件聲請更生及保全處分，本院裁
定如下：
    主  文
債務人甲○○自中華民國九十七年十二月十二日下午六時起開始
更生程序。命司法事務官進行本件更生程序。
聲請人其餘聲請駁回。
    理  由
一、按法院開始更生程序之裁定，應載明其年、月、日、時，並
    即時發生效力。次按法院裁定開始更生或清算程序後，得命
    司法事務官，進行更生或清算程序，必要時，得選任律師、
    會計師或其他適當之自然人或法人一人為監督人或管理人。
    消費者債務清理條例第45條第1 項、第16條第1 項分別定有
    明文。
二、聲請人聲請意旨略以：聲請人有不能清償債務情事，且無擔
    保或無優先權之債務總額未逾新台幣（下同）1,200 萬元，
    復未經法院裁定開始清算程序或宣告破產，於本條例施行後
    ，曾以書面向最大債權金融機構請求共同協商債務清償方案
    而不成立。茲因聲請人有聽覺障礙，須與妹妹負擔母親安養
    院費用，兒子罹患妥瑞症需長期定期服藥，又與配偶離婚，
    並清償房屋貸款等原因，無法負擔債權人提出之清償方案，
    爰依法聲請更生等語。
三、經查：
  (一)聲請人所主張之上開事實，業據提出財產狀況說明書、戶籍
    謄本、債權人及債務人清冊、財政部國稅局綜合所得稅各類
    所得資料清單暨財產歸屬清單資料、財團法人金融聯合徵信
    中心信用報告、本院民事執行處通知及執行命令、前置協商
    不成立通知書、薪資轉帳存摺、薪資明細表、房屋租賃契約
    書、水電瓦斯費繳費收據、子女教育費收據、診斷證明書、
    委託養護契約、本院支付命令、臺灣台北地方法院宣示判決
    筆錄、債權人函文、保險契約、前置協商聲請函等各乙份為
    證，核無不實。
  (二)按債務人對於金融機構因消費借貸、自用住宅借款、信用卡
    或現金卡契約而負債務，其法律關係較單純明確，金融機構
    並已訂有債務協商機制，如能協商成立，債務人或不須依本
    條例聲請更生或清算，可疏減法院負擔，有效分配司法資源
    。故為使債務人得自主解決其債務，故明定債務人對於金融
    機構因消費借貸、自用住宅借款、信用卡或現金卡契約而負
    債務之情形，採行協商前置主義（本條例第151 條立法意旨
    足資參照）。本條例係於民國96年7 月11日公布，並自公布
    日後9 個月即97年4 月11日施行，惟聲請人於本條例施行後
    於97年7 月已與債權人最大債權金融機構第一商業銀行股份
    有限公司（下稱第一商銀）請求共同協商而未成立，此業經
    聲請人及債權人第一商銀向本院陳報在案。是聲請人既已與
    其最大債權金融機構請求協商債務清理方案而未成立，已符
    本條例第151 條第1 項協商前置主義之立法意旨相符。此外
    ，又查無聲請人有消費者債務清理條第6 條第3 項、第8 條
    或第46條各款所定駁回更生聲請之事由存在，則聲請人聲請
    更生，洵屬有據，並依首揭規定命司法事務官進行本件更生
    程序。
四、本件更生聲請業經准許，債務人聲請保全處分，即無必要，
    應予駁回，附此敘明。
五、爰裁定如主文。
中    華    民    國    97    年    12    月    11    日
              民事第一庭     法  官  范明達
上為正本係照原本作成
本件不得抗告
中    華    民    國    97    年    12    月    11    日
                             書記官  張豐松


司法院資訊處製作；財團法人民間司法改革基金會備份。
